【裁判字號】    92,交抗,722
【裁判日期】    921030
【裁判案由】    違反道路交通管理處罰條例
【裁判全文】
臺灣高等法院交通事件裁定                        九十二年度交抗字第七二二號
    抗  告  人
    即受處分人  一坤通運有限公司
    代  表  人  甲○○
右抗告人因違反道路交通管理處罰條例案件，不服臺灣臺北地方法院，中華民國九十
二年六月十九日所為裁定（九十二年度交聲字第六五四號），提起抗告，本院裁定如
左：
    主  文
抗告駁回。
    理  由
一、按「職業汽車駕駛人之駕駛執照，應自發照之日起，每滿三年申請審驗一次，經
    審驗不合格者，扣繳其駕駛執照，俟審驗合格後發還之。職業汽車駕駛人得憑因
    逾期審驗被註銷之職業駕駛執照，申請換發同等車類之普通駕駛執照。但在未換
    發普通駕駛執照前，不得駕駛汽車。」，道路交通安全規第五十四條第一項、第
    三項分別定有明文。又「汽車駕駛人駕駛聯結車、大客車、大貨車，有下列情形
    之一者，汽車所有人及駕駛人各處新臺幣四萬元以上八萬元以下罰鍰，並當場禁
    止該汽車駕駛人繼續駕駛及扣留其車輛牌照：(五)使用註銷之駕駛執照駕車者。」
    、「違反第一項情形，並吊扣其汽車牌照三個月。」，道路交通管理處罰條例第
    二十一條之一第一項第五款、第三項規定甚明。
二、本件異議人一坤通運有限公司所有車牌號碼ＣＣ─六九○號營業大客車，於民國
    （下同）九十二年二月八日十八時三十分許，由因逾期審驗已遭註銷駕駛執照之
    駕駛人黃新城駕駛，行經國道一號高速公路北向十三點六公里處，經內政部警政
    署國道公路警察局警員製單舉發，嗣經原處分機關以車主即異議人違反道路交通
    管理處罰條例第二十一條之一第一項第五款（裁決書漏植第三項）規定，裁處罰
    鍰新臺幣（以下同）六萬元，並吊扣汽車牌照三個月之事實，有公警局交字第Ｚ
    00000000號舉發違反道路交通管理事件通知單、北市裁三字第裁二二─
    Ｚ00000000號違反道路交通管理事件裁決書各一件在卷可憑。
三、本件異議人固不否認車牌號碼ＣＣ─六九○號營業大客車為其所有，惟異議及抗
    告意旨辯稱：黃新城於九十二年一月十三日受僱時，有提出其駕駛執照及
    影本，表示其確有合格駕照，異議人實不知黃新城隱瞞駕照遭註銷之事實，抗告
    人係家庭式之企業，僅注意司機是否有駕駛大客車之經驗驗及有無駕照，實無從
    考慮其他法令之規定云云。經查：
  (一)駕駛人黃新城於九十二年二月八日違規之時係異議人公司聘用之大客車司機，此
    為異議人所是認。黃新城所有之營業大客車駕駛執照應於九十年四月二十五日審
    驗，惟黃新城逾期未向監理機關申請審驗，高雄縣旗山監理站乃於九十一年五月
    十六日逕行註銷其駕駛執照等情，有汽車駕照基本資料表一紙附原審卷可稽，足
    見駕駛人黃新城於本件違規時間即九十二一年二月八日確已遭註銷駕駛執照乙節
    ，實無疑義。
  (二)駕駛人黃新城於九十二年一月十三日受僱於異議人時，曾提出其駕駛執照供異議
    人查驗，亦據異議人於異議狀內陳明。參以黃新城所提出供異議人查驗之營業大
    客車駕駛執照，其上已明白記載應審驗日期為九十年四月二十五日，此有異議人
    提出之黃新城營業大客車駕駛執照影本一紙在卷足佐，而異議人於九十二年一月
    十三日僱用黃新城時既已查驗黃新城之營業大客車駕駛執照，對於黃新城未於九
    十年四月二十五日向監理機關申請審驗駕駛執照之事實自屬明知。況且異議人本
    身既屬經營汽車通運公司，對於上開營業大客車駕駛執照應按期申請審驗，逾期
    審驗將遭註銷之相關法規當自知之甚詳。詎異議人明知黃新城之營業大客車駕駛
    執照逾期審驗已遭註銷，竟仍僱用黃新城容任其駕駛營業大客車，自應負關於道
    路交通管理處罰條例所定之行政處罰。原審依前開事證及理由認定原處分機關據
    以依法處分，核無違誤，而為異議駁回，尚無不合。
四、抗告意旨仍執前詞，請求撤銷原裁定或為減輕處分，核與法規不合，抗告並無理
    由，應予駁回。
五、據上論結，應依道路交通管理處罰條例第八十九條、道路交通案件處理辦法第二
    十六條，刑事訴訟法第四百十二條，裁定如主文。
中      華      民      國    九十二    年      十      月      三十    日
                              臺灣高等法院交通法庭
                                  審判長法  官  許  增  男
                                        法  官  陳  孟  瑩
                                        法  官  周  煙  平
右正本證明與原本無異。
不得再抗告。
                                        書記官  蕭  麗  珍
中      華      民      國    九十二    年     十一     月      五      日


司法院資訊處製作；財團法人民間司法改革基金會備份。
